【裁判字號】    94,訴,402
【裁判日期】    950116
【裁判案由】    搶奪等
【裁判全文】
臺灣苗栗地方法院刑事判決               94年度訴字第402號
公  訴  人  臺灣苗栗地方法院檢察署檢察官
被      告  戊○○
                      弄20號.
上列被告因搶奪等案件，經檢察官提起公訴（94年度偵字第1682
號、第2286號、第2386號、第2723號）及移送併案審理（94年度
偵字第3304號、第3593號、第3667號、第3958號），本院依簡式
審判程序，判決如下：
    主  文
戊○○連續攜帶兇器竊盜，累犯，處有期徒刑參年拾月。又意圖
為自己不法之所有，而搶奪他人之動產，累犯，處有期徒刑壹年
貳月。應執行有期徒刑肆年拾月。
    事  實
一、戊○○前有多次之竊盜犯罪紀錄，甫於民國92年間因贓物案
    件，經法院判處有期徒刑4 月，如易科罰金以300 元折算1
    日確定，於93年10月7 日縮刑期滿執行完畢。仍不知悔改，
    又意圖為自己不法之所有，基於竊盜之概括犯意，先後(一)於
    94年1 月21日凌晨2 時許，在苗栗縣苗栗市○○里○○路62
    5 巷52弄20號後方之農具倉庫內，以手推車載運之方式，竊
    取楊戊良所有之白鐵槽2 個、鐵管釘樁26支、鐵架7 個、4
    分鐵管20支及手拉車1 臺（價值約新臺幣《下同》1500元）
    ，得手後將上開竊得之鐵材售予不知情之晉昇貨運行，供己
    花用。(二)於94年1 月25日11時許，在苗栗縣苗栗市嘉盛里行
    政院衛生署苗栗醫院前停車場，持其所有之鑰匙（未據扣案
    ），竊取甲○○所有之車牌號碼ＴＧＫ－589 號輕型機車1
    部（價值約1 萬元），得手後，供己代步之用，並於94年2
    月3 日8 時許將該機車推入苗栗縣頭屋鄉明德村17鄰劉屋入
    口處往南約60公尺之山坡下。(三)於94年1 月27日5 時許，在
    苗栗縣苗栗市○○里○○路10號前，持其所有之鑰匙（未據
    扣案），竊取丙○○所有之車牌號碼ＳＡＦ－423 號輕型機
    車1 部（價值約5000元），得手後，供己代步之用，並於94
    年2 月5 日9 時許將該機車推入苗栗縣頭屋鄉明德村17鄰劉
    屋入口處往南約60公尺之山坡下。(四)於94年4 月3 日23時40
    分許，在苗栗市○○里○○路64號前，以其所有足供兇器使
    用之鐵製撞針工具（類似十字起子，未據扣案），敲破己○○所有停放該處之車牌號碼W6-9589 號自用小客車擋風玻璃
    （毀損部份未經告訴），竊得車內零錢40元。(五)於94年4 月
    4 日15時30分許，在苗栗市○○里○○路969 號，徒手竊得
    癸○○置於車牌號碼F8-926號大貨車內之黑灰色包包（內有
    癸○○身分證、健保卡、殘障手冊及助聽器等物）。(六)於94
    年4 月4 日20時許，在苗栗市○○路393 巷8 號前，以其所
    有足供兇器使用之類似十字起子之鐵製工具（未據扣案），
    敲破乙○○停放於該處之車牌號碼4982-FY 號自用小客車左
    後方車窗（毀損部份未經告訴），竊得置於車內之深藍色及
    黑色包包（內有軍服3 套及雜誌數本）。(七)於94年5 月4 日
    6 時許，在苗栗縣苗栗市○○里○○路99巷6 號，以徒手拆
    卸之方式，竊取丁○○所有設於住家門口之監視器鏡頭1 個
    ，得手後欲變賣花用，惟嗣後在苗栗縣苗栗市○○街49號「
    金滿堂遊藝場」前，遭不明人士所竊取。(八)於94年5 月11日
    2 時許，在苗栗縣苗栗市○○路○ 段253 號前，徒手逕行發
    動庚○○所有之車牌號碼ＳＡＯ－585 號輕型機車1 部，而
    竊取之，並供己代步之用。(九)於94年6 月10日凌晨4 時許，
    在苗栗市○○路760 號前，持其所有之鑰匙（未據扣案），
    竊取彭淵源所有、由壬○○管理使用之車牌號碼RSU ─627
    號輕機車1 部（價值約3000元），得手後，供己代步之用。
    (十)於94年8 月5 日9 時許，在苗栗市○○路96巷6 號前，徒
    手竊取丁○○所有設於住家門口之監視器鏡頭1 個，得手後
    欲變賣但無人收購，而將之丟棄於苗栗市玉清宮大水溝內。
    (十一)於94年8 月19日3 時許，在苗栗縣苗栗市○○里○○路96
    巷6 號，徒手竊取丁○○所有設於住家門口之監視器鏡頭1
    個（價值約2000元），得手後將之變賣花用。
二、戊○○於竊取車牌號碼ＳＡＯ－585 號輕型機車後，另行意
    圖自己不法之所有，於94年5 月11日3 時30分許，騎乘上開
    得之機車，行經苗栗縣苗栗市○○路與民族路101 巷口，辛○○不及注意之際，自後搶奪辛○○之皮包1 只（內含身分
    證、汽車駕照、機車駕照、中華電信ＩＣ電話卡、Hinet 寬
    頻ＡＤＳＬ帳號卡、衣蝶生活流行館卡、ＣＬＵＢ員卡、玉
    山銀行信用卡、安泰銀行信用卡、美國雷射釉汽車美容保固
    卡各1 張、現金290 元、手錶1 支、鑰匙1 把、口紅1 支及
    香煙1 包等物），得手後，旋騎乘該機車逃離現場，並將皮
    包內之身分證、汽機車駕照、ＩＣ卡及信用卡等物交付予不
    知情之友人劉基正。
三、案經被害人楊戊良、辛○○訴由苗栗縣警察局苗栗分局報請
    臺灣苗栗地方法院檢察署檢察官偵查起訴及移送併案審理。
    理  由
一、訊據被告戊○○對於上揭連續竊盜及搶奪之事實均坦承不諱
    ，核與被害人楊戊良、甲○○、丙○○、丁○○、庚○○、
    辛○○、壬○○、己○○、癸○○及乙○○等人於警詢時分
    別指述情節大致相符，另經證人張秀欽、劉志隆、劉基正於
    警詢中證述明確，並有贓物認領保管單6 紙、監視錄影帶1
    捲、讓渡契約書1 紙、照片等附卷可資佐證。綜上各節，足
    認被告上述自白核與事實相符，而堪採信。是本件事證已臻
    明確，被告犯行洵堪認定。
二、核被告就事實欄一編號(一)(二)(三)(五)(七)(八)(九)(十)(十一)所示之行為，係
    犯刑法第320 條第1 項之普通竊盜罪；就事實欄一編號(四)(六)
    所示之行為，係犯同法第321 條第1 項第3 款之加重竊盜罪
    ；就事實欄二所為，係犯同法第325 條第1 項之搶奪罪。被
    告先後多次之竊盜犯行，時間緊接，所犯基本構成要件相同
    ，顯係基於概括之犯意反覆為之，為連續犯，爰依刑法第56
    條之規定，以刑法第321 條第1 項第3 款之加重竊盜罪論，
    並加重其刑。其所犯上開2 罪，犯意各別，行為互異，應予
    分論併罰。又被告受有如事實欄所載罪刑執行情形，有臺灣
    高等法院被告前案紀錄表在卷可按，其於執行完畢後之5 年
    內再犯本件有期徒刑以上之2 罪，為累犯，應依刑法第47條
    之規定，就連續加重竊盜部分遞加重其刑，就搶奪部分則係
    加重其刑。爰審酌被告前有多次之竊盜犯罪紀錄，素行不佳
    ，有臺灣高等法院被告前案紀錄表在卷可按，竟再犯本件多
    達11次之竊盜犯行及1 次搶奪犯行，足徵其惡性重大，暨其
    犯罪之動機、目的、手段，犯罪所生之危害及犯罪後承認犯
    行之態度等一切情狀，分別量處如主文所示之刑，並定其應
    執行刑。至被告持以行竊之鑰匙3 支、類似十字起子工具2
    支，雖為被告所有，係供其犯罪所用之物，固據被告於本院
    審理時供述綦詳，惟均未據扣案，為免將來執行之困難，爰
    不予宣告沒收，附此敘明。
三、臺灣苗栗地方法院檢察署檢察官，就被告上述事實欄一編號
    (四)(五)(六)(十)部分，以該署94年度偵字第3593號、94年度偵字第
    3667號；事實欄一編號(九)部份，以該署94年度偵字第3304號
    ；事實欄一編號(十一)部份以該署94年度偵字第3958號，移送本
    院併案審理乙節，因該移送併辦部分，與起訴之事實欄編號
    一(一)(二)(三)(七)(八)部分，時間緊接，手法相近，係被告基於概括
    犯意所為，有連續犯之裁判上一罪關係，已如上述，自為起
    訴效力所及，本院自應一併予以審理，附此敘明。
據上論斷，應依刑事訴訟法第273 條之1 第1 項、第299 條第1
項前段，刑法第56條、第47條、第321 條第1 項第3 款、第325
條第1 項、第51條第5 款，判決如主文。
本案經檢察官戴瑞麒到庭執行職務。
中    華    民    國    95    年    1     月    16    日
                  刑事第二庭    法  官  林燦都
以上正本證明與原本無異。
如不服本判決，應於送達後10日內向本院提出上訴狀（須附繕本
），上訴於臺灣高等法院臺中分院。
                                書記官  陳建分
中    華    民    國    95    年    1     月    16    日
附錄論罪科刑法條
刑法第321條
犯竊盜罪而有左列情形之一者，處 6 月以上、 5 年以下有期徒
刑：
一  於夜間侵入住宅或有人居住之建築物、船艦或隱匿其內而犯
    之者。
二  毀越門扇、牆垣或其他安全設備而犯之者。
三  攜帶兇器而犯之者。
四  結夥三人以上而犯之者。
五  乘火災、水災或其他災害之際而犯之者。
六  在車站或埠頭而犯之者。
刑法第325條第1項
意圖為自己或第三人不法之所有，而搶奪他人之動產者，處6月


司法院資訊處製作；財團法人民間司法改革基金會備份。
